臺灣彰化地方法院民事判決
109年度訴字第1185號
原      告  霍竹芸  

訴訟代理人  林亮宇律師
            李秉謙律師
被      告  郭明風  


訴訟代理人  楊振裕律師
被      告  林詩芳  


訴訟代理人  陳建良律師
上列當事人間請求侵權行為損害賠償事件，本院於民國110年3月
16日言詞辯論終結，判決如下：
    主  文
被告應連帶給付原告新臺幣參拾萬元，及被告乙○○自民國109年1
0月6日起至清償日止、被告甲○○自民國109年10月7日起至清償日
止，均按週年利率5%計算之利息。
原告其餘之訴駁回。
訴訟費用新臺幣壹萬零玖佰元，由被告連帶負擔新臺幣參仟貳佰
柒拾元，餘由原告負擔。
本判決原告勝訴部分得假執行；但被告如以新臺幣參拾萬元為原
告供擔保後，得免為假執行。
原告其餘假執行之聲請均駁回。
    事實及理由
一、原告起訴主張：
  ㈠原告於民國105年1月12日與被告乙○○結婚，婚後育有1子郭OO
    ，嗣於108年5月6日協議離婚。被告甲○○與被告乙○○均任職
    於同一國軍部隊為同事關係，雙方不僅時常見面，且亦互留
    有聯繫方式，其後，被告二人因工作關係接觸頻繁，持續利
    用電子通訊軟體LINE聊天，並相約一同前往外地出遊，進而
    有不正當男女交友關係。原告初始並未立即發覺被告二人交
    往過密，惟被告乙○○於108年（西元2019年，誤載為109年）
    4月底即開始試探性地詢問原告若其在外另交女友，原告是
    否會與其離婚等語，甚且進而向原告坦承其與被告甲○○發生
    性行為，嗣後，被告乙○○對於其與被告甲○○有逾越一般男女
    交往情形之事實坦承不諱，原告與被告乙○○之共同友人與被
    告乙○○之母親皆知悉此事，被告乙○○之母親還因被告乙○○之
    行為向原告表示歉意，且原告與被告乙○○之離婚協議書第1
    條亦載明：「乙方（即被告乙○○）因與其他女性發生婚外情
    ，無法使婚姻圓滿，雙方同意離婚…」，顯見被告乙○○與甲○
    ○間確有逾越一般男女交往之情形。是被告乙○○於婚姻期間
    與被告甲○○發生婚外情之事實應屬實情，依臺灣高等法院10
    3年度上易字第1391號民事判決意旨，該行為已逾社會一般
    通念所能容忍之範圍，已達破壞婚姻共同生活之圓滿安全及
    幸福之程度，侵害婚姻關係存續中之原告基於配偶關係之身
    分法益，自不待言。又被告甲○○對於被告乙○○已婚之情知之
    甚詳，然，其卻罔顧原告與被告乙○○夫妻共同生活之圓滿幸
    福，與被告乙○○發生逾矩之不檢行為，依最高法院55年臺上
    字第2053號民事裁判意旨，其與被告乙○○應屬共同侵害原告
    於婚姻關係存續中之身分法益，應連帶負損害賠償責任。末
    ，被告二人通姦及發生婚外情之情事，已足以破壞原告與被
    告乙○○夫妻間之共同生活，動搖家庭生活之圓滿安全與幸福
    ，應屬故意不法侵害原告之配偶身分法益，已如前述，且被
    告乙○○亦於兩造離婚後，曾向兩造共同友人表示欲與被告甲
    ○○結婚生子之打算，然其後竟不顧原告之身心煎熬，於兩造
    離婚後又向臺灣臺中地方法院（下稱臺中地院）提起確認離
    婚無效之訴，不願給予原告一個平靜之生活，原告知悉此事
    ，身心承受之巨大精神上痛苦，其後又得承受訴訟之耗力勞
    神，影響原告之生活甚巨，原告自得依民法第184條第1項後
    段、第185條、第195條第1項前段、第3項，請求被告二人連
    帶賠償原告新臺幣（下同）1,000,000元。
  ㈡查原證9即錄音檔之發生背景，為原告與被告乙○○簽立離婚協
    議書後，被告乙○○即駕車前往宜蘭蘇澳之部隊與被告甲○○會
    面。路途中，被告乙○○向其與原告之共同友人訴苦、描述，
    自承其與被告甲○○有婚外性行為，終至婚姻破綻無法挽回，
    係被告乙○○所明知。從被告乙○○一與原告簽完離婚協議書，
    立即駕車前往蘇澳奔向外遇對象即被告甲○○懷抱之行為，足
    見被告二人過從極為親密，而被告乙○○多次向該友人表示其
    無法控制地深愛著被告甲○○，自原證9即錄音檔編號8、29、
    30、31中，被告乙○○亦自承於婚姻關係存續中，無視本應持
    守之忠誠義務，與被告甲○○發生多次性行為，絲毫不顧原告
    基於配偶之身分法益，渠等之行為顯已逾正常之男女交儀、
    對原告不誠實，使原告與被告乙○○婚姻之完整及幸福蕩然無
    存。再從原證9即錄音檔編號7、11、12、32及原證2即原告
    與被告乙○○108年4月22日LINE對話紀錄中，妄稱其「兩個都
    愛」欲坐享齊人之福，將與原告間之婚姻忠誠拋諸腦後，足
    見其全無尊重原告身分法益之意識，侵害情節顯屬重大；另
    自原證9即錄音檔編號35、43中，可見被告乙○○亦明知其造
    成原告之損害甚鉅，仍其執意為之，且以鴕鳥心態迴避責任
    ，實屬惡質，其侵害原告身分法益情節重大之情，實至灼然
    。
　㈢次查原證2即原告與被告乙○○108年4月22日LINE對話紀錄、原
    證3即原告與被告乙○○108年4月29日LINE對話紀錄中之前後
    語意脈絡，為被告乙○○主動、明示向原告坦承婚外情之目的
    ，係妄求坐享齊人之福，絕非所謂「故意編造外遇情節，吸
    引原告重視改善婚姻關係」，顯見被告乙○○辯稱外遇情節係
    故意編造，毫不足採。而被告乙○○雖以乙證1即原告與被告
    乙○○106年11月2日LINE對話置辯，但其中顯見對話日期為本
    件外遇事件數年前，查夫妻之間言語直率、偶有勃谿，均屬
    至為正常之事，倘若被告乙○○所稱「長期受制於原告、出於
    弱勢地位，而迭遭貶抑，其顯然不會「僅」能提出106年間
    之唯一一次對話内容，況退步言，無論夫妻間相處如何，都
    不可能容許被告外遇更妄圖齊人之福，且自被告乙○○前述「
    我都愛、一輩子愛超過一個」更可證明其於婚姻中並非百受
    貶抑，而係飽暖而思遷也。另被告乙○○辯稱原證9即錄音檔
    、原證10即原證9之錄音譯文内容僅係陳述與原告婚姻期間
    之感受，並未提及被告二人不當關係之具體情形，顯非事實
    相關舉證業如前述，不再贅述。再者，此等内容與被告二人
    交往細節、被告甲○○之住居地等，均係被告乙○○主動陳述，
    被告乙○○亦於臺中地院（誤載為鈞院）另案109年度婚字第3
    27號109年10月23日言詞辯論期日中自承「有這些事情，我
    講的跟被告（即本件原告）提供的内容是一樣的，但是否真
    實我不清楚」，法官大感詫異道「既然表示講得内容完全相
    同，何來是否真實之意」)，被告乙○○即避而不答，顯見其
    飾詞狡辯，妄言爭執，委無足取。又被告乙○○（誤載為原告
    ）答辯狀中謂兩造已簽立離婚協議，不得再請求所受損害云
    云，更係無稽。觀協議内容全係原告與被告乙○○就子女權利
    義務行使負擔、會面交往、離婚後贍養費及相關費用給付之
    安排，除離婚協議書第1條背景敘述離婚之破綻事由外，顯
    無涉本件爭議，契約文字如何能推論出原告有將配偶權侵害
    含括於内之意思表示？被告乙○○主張實令人摸不著頭緒。
　㈣末查，被告乙○○與甲○○皆為職業軍人，任公職且收入穩 定，
    惟被告乙○○已甚久未給付贍養費、亦甚久未履行撫育 子女
    之費用及義務，原告為獨力扶育被告乙○○外遇而置諸腦後、
    年僅兩歲餘之未成年子女（107年9月19日生），現於任職之
    良妍國際生物科技有限公司留職停薪中；是觀諸兩造資力及
    生活情狀，並參被告乙○○婚姻中自詡多情男子、與被告甲○○
    發生多次性行為之際，尚妄想齊人之福、橫欲使原告接受，
    對原告所致之精神打擊與輕辱，實屬極矩且永難忘懷，絲毫
    未善盡照顧家庭之責；且如今原告尚須於被告乙○○違約在先
    ，甚至事後翻異及另行起訴欲推翻離婚協議下，含辛茹苦獨
    力撫育幼子等事實，請求被告二人連帶給付
　　1,000,000元之損害賠償，實至合理、且甚寬貸等語。並聲
    明：⒈被告應連帶給付原告1,000,000元，及自起訴狀繕本送
    達被告翌日起至清償日止，按年息百分之5計算之利息。⒉訴
    訟費用由被告負擔。⒊原告願供擔保，請准宣告假執行。
二、被告等則以：
　㈠被告乙○○：
　　⒈被告乙○○與甲○○事實上並無逾越一般男女交往分際之行為
      ，原告所提證據無法證明被告二人間有逾越一般男女正常
      社交禮節之情事，其指摘純屬個人之主觀臆測，不足採信
      ：
　　　①原告主張被告乙○○於婚姻關係存續期間，與被告甲○○有
        侵害其配偶權之行為且情節重大，既為被告所否認，依
        最高法院17年上字第917號判例要旨，原告自應就被告
        有侵權行為不法侵害其權利之有利於己之事實，負舉證
        責任。
　　　②觀原證2即原告與被告乙○○108年4月22日LINE對話紀錄、
        原證3即原告與被告乙○○108年4月29日LINE對話紀錄所
        示内容，實為被告乙○○於婚後均受制於原告及其家人所
        施加壓力，對其於雙方婚姻關係中長期處於弱勢地位漸
        感力不從心，而原告卻對被告乙○○無法配合 其所有要
        求深表不滿，動輒以「不用見面了」、「不要回來了」
        、「乾脆離婚算了」、「操你媽的逼」等語貶 抑被告
        乙○○，致使被告乙○○為削弱原告在兩造婚姻中囂張之氣
        焰，乃故意編造有外遇情節，用意僅為引起原告對婚姻
        關係之重視與改善，希冀原告出言挽留，使雙方可以立
        於兩性平等之基礎上檢視婚姻關係。再者，原告提出之
        原證4即原告與訴外友人108年5月6日LINE對話紀錄之指
        摘，亦屬不實。實則該名友人丈夫在外行為不檢，卻拿
        被告乙○○與原告婚姻大作文章，其為避免激怒友人只能
        壓低姿態迎合回話，以安撫其情緒，並非承認有外遇情
        事。被告二人實無任何越矩之行為，且透過通訊軟體言
        語之聊述藉以抒解家庭壓力所在多見，當非被告乙○○單
        方面有上開言語即足證被告二人有逾越正當男女交往關
        係。至於，被告乙○○於原證3即原告與被告乙○○108年4
        月29日LINE對話紀錄所示內容中，雖曾向原告表達歉意
        ，然此係出於以誆稱有外遇對象之方式促使原告重視兩
        造婚姻，順勢而為之接話内容，並非表示被告乙○○自承
        與被告甲○○有逾越普通朋友一般社交行為之不正當往來
        。此外，原證5即原告與被告乙○○之母林淑鑾108年5月6
        日LINE對話紀錄中，亦僅係被告乙○○之母對雙方婚姻關
        係中所遇瓶頸，釋出善意先行致歉，並未指出被告乙○○
        做錯事情内容為何，自不能據此認定其亦知悉被告二人
        有何不當交往關係，始向原告道歉。又原證9至10所示L
        ine語音紀錄及其譯文，係在雙方已辦理協議離婚之後
        ，被告乙○○回想起原告毅然結束雙方婚姻，且猶仍以其
        一貫強硬態度，在未事先告知被告乙○○之情況下，於被
        告乙○○凌晨時分甫進家門身心疲倦之時，不留情面要求
        其直接簽署由原告及其家人先行擬定填妥之離婚協議書
        ，甚至未給予其檢視及確認該離婚協議書内容之機會一
        事，深感萬念倶灰，在此雜亂之心緒下，胡亂且片斷陳
        述其對與原告婚姻期間之情形及感受，並自我解嘲可肆
        無忌憚去找外
　　　　遇對象，實則哀莫大於心死，深刻體悟到與原告已無法
        再回復往日的濃情蜜意。是上開對話内容均未提及被告
        二人有何男女不正當交往關係之具體情形，更無具體事
        證證明確屬真實；審諸網路世界之交談，彼此交談内容
        可能夾雜真實與虛假成分，真偽難辨，故在無其他客觀
        事證相佐證之情形下，自難僅憑網路對話内容遽認對話
        内容均屬實在，更難據此認定被告二人間有逾越一般男
        女正常社交禮節之情事，原告上開指摘純屬其個人之主
        觀臆測，自乏根據。
　　　③侵害配偶權雖不以確有通姦之行為為限，但至少應有互
        為交往、牽手、擁抱、親吻等證據資料，足證夫妻一方
        與他人已達逾越普通朋友之男女情誼為必要，始與情節
　　　　重大相當。被告二人並未於現實生活中有男女交往之事
        實，二人未曾有牽手、擁抱、親吻、共同出遊或共處一
        室等親密行為，僅屬任職於同一國軍部隊之同事關係，
        因工作上接觸，而有彼此聯絡方式，會於通訊軟體中傳
        送訊息，衡無有何逾越一般朋友交往份際之行為，自難
        遽認有「客觀上已達破壞婚姻制度共同生活基礎之程度
        」，而有民法第195條第3項之不法侵害原告基於配偶關
        係之身分法益而情節重大之情事，是原告請求被告賠償
        其所受非財產上之損害，難認有理。
    ⒉暫不論被告二人並無侵害原告之配偶權，原告於與被告郭
　　  明風達成離婚協議後，再依侵權行為之法律關係，請求被
　　  告乙○○賠償其因配偶之身分法益受損所生損害，亦屬無
　　  據：
　　　①按稱和解者，謂當事人約定，互相讓步，以終止爭執或
　　　  防止爭執發生之契約。和解有使當事人所拋棄之權利消
　　　  滅及使當事人取得和解契約所訂明權利之效力，民法第
　　　  736條、第737條分別定有明文。換言之，和解成立以
　　　  後，其發生之法律上效力，在消極方面，使當事人所拋
　　　  棄之權利消滅，在積極方面，則使當事人取得和解契約
　　　  所訂明之權利。兩造當事人即應受該和解契約之拘束，
　　　  縱使一造因而受不利益之結果，亦不得事後翻異，更就
　　　  和解前之法律關係再行主張（最高法院1219年上字第19
　　　  64號判例意旨參照）。再按解釋意思表示應探求當事人
　　　  之真意，不得拘泥於所用之辭句，民法第98條定有明文
　　　  。又按解釋契約，固須探求當事人立約時之真意，不能
　　　  拘泥契約之文字。但契約文字業已表示當事人真意，無
　　　  須別事採求者，則不得反捨契約文字而更為曲解；解釋
　　　  當事人所立書據之真意，以當時之事實及其他一切證據
　　　  資料為其判斷之標準；解釋契約，應探求當事人立約之
　　　  真意，而於文義及論理上詳為探求當時之真意如何，又
　　　  應斟酌訂立契約當時及過去之事實，其經濟目的及交易
　　　  上之習慣，而本於經驗法則，基於誠實信用原則而為判
　　　  斷。又探求契約當事人之真意，本應通觀契約全文，依
　　　  誠信原則，從契約之主要目的及經濟價值等作全般之觀
　　　  察。此有最高法院17年上字第1118號、19年24上字第28
　　　  號判例、65年度台上字第2135號、74年度台上字第2535
　　　  5號判決意旨可資參照。
　　　②查原證6之離婚協議書内容，除原告與被告乙○○同意 離
        婚外，尚包括因其等離婚衍生之財產歸屬、金錢給付、
        子女監護、探視等糾紛之處理方式，性質上自屬和解契
        約。又該離婚協議書内容均為原告單方事先擬定，第1
        條即寫明：「乙方（即被告乙○○）因與其他女性發生婚
        外情，無法使婚姻圓滿，雙方同意離婚…」；再分別於
        第4條要求被告乙○○給付贍養費、第5條要求被告乙○○應
        繳交原告為要保人之所有人壽保險之保費至期滿、第7
        條甚至命被告乙○○簽發400萬元之本票，佐以原告於另
        案即臺中地院109年度婚字第327號確認離婚無效案件中
        ，均指稱兩造離婚之原因係因被告乙○○外遇所致，足見
        原告單方擬定離婚協議書時，已先入為主認定被告乙○○
        有婚外，依一般社會常情及經驗法則，原告在訂立離婚
        協議書中之相關賠償及給付條款時，自已將原告因此所
        受之損害考量於内。是自契約文義及兩造締約時之狀況
        ，足認離婚協議書中相關金錢給付之約定範圍，已包括
        原告主張其因被告二人間婚外情所生之損害在内，則姑
        不論被告乙○○並無原告所指侵害配偶權之情事，僅由原
        告單方片面擬定之協議書所載條款，縱認本件果有原告
        主張之侵害配偶權行為（假設情形），原告既與被告乙
        ○○簽訂離婚協議書，即應受此和解契約之拘束，自不得
        就此同一事項，另為超出離婚協議書約定範圍之請求。
        故原告另依侵權行為法律關係，請求被告乙○○賠償其因
        配偶之身分法益受侵害所生之損害，於法無據。
    ⒊設若原告果得請求損害賠償，經衡酌兩造學經歷及資力等
　　  情，原告所主張之損害賠償金額亦不合理：
　　  ①按不法侵害他人之身體、健康、名譽、自由、信用、隱
        私、貞操，或不法侵害其他人格法益而情節重大者，被
        害人雖非財產上之損害，亦得請求賠償相當之金額……前
        二項規定，於不法侵害他人基於父、母、子、女或配偶
        關係之身分法益 而情節重大者，準用之」，民法第195
        條第1項、第3項定有明文。而不法侵害他人之人格權，
        被害人受有非財產上損害，請求加害人賠償相當金額之
        慰撫金時，法院對於慰撫金之量定，應斟酌實際加害情
        形、所造成之影響、被害人所受精神上痛苦之程度、雙
        方之身分、地位、經濟狀況及其他各種情形，以核定相
        當之數額。又身分法益與人格法益同屬非財產法益，有
        關人格法益受侵害酌定慰撫金之標準，自得為衡量因身
        分法益受侵害所生損害賠償金額之參考（臺灣高等法院
        108年度上易字第1259號判決意旨參照）。
　　  ②原告所舉之上開證據均不足以證明被告二人有不正常男
        女交往關係，而係原告個人臆測之片面主張，業如前述
        。則被告二人之行為既無何逾越社會一般通念所能容忍
        之範圍，並達破壞婚姻共同生活之圓滿安全及幸福之程
        度，迺原告竟主張被告二人應連帶賠償其精神慰撫金1,
        000,000元，自屬無理。退萬步言，縱認被告乙○○上開
        對話内容，果已侵害原告之配偶權且情節重大（被告否
        認），然被告二人既未實際交往，亦無不當肢體接觸，
        原告精神受損害程度實屬輕微，原告請求被告連帶賠償
        1,000,000元精神慰撫金，要乏所據。又被告乙○○業經
        原告索求給付離婚協議書所示高額款項，原告甚至已持
        強迫被告乙○○簽發之4,000,000元本票向法院聲請本票
        裁定獲准，進而對被告乙○○之薪資聲請強制執行。則被
        告乙○○不過為固定支領薪資之職業軍人，收入不豐，是
        衡諸兩造之身分、地位、學經歷及經濟能力等情，原告
        請求1,000,000元精神慰撫金，亦屬過高，應予以酌減
        。
    ⒋綜上論陳，原告訴請被告負損害賠償責任，顯無理由等語
      。並聲明：①原告之訴及其假執行之聲請均駁回。②訴訟費
      用由原告負擔。③如受不利判決，被告願供擔保請准免為
      假執行。
  ㈡被告甲○○：被告否認與被告乙○○有任何原告所指不當交往。
    被告係於107年1月任職蘇澳彈藥分庫接管參一業務，被告乙
    ○○應係107年6月任職蘇澳彈藥分庫接任未爆組組 長，被告
    二人僅因業務關係相識，與被告乙○○完全無私交，從不曾私
    下共同聚會、出遊，遑論發生任何不當關係。又被告乙○○是
    否確實因婚外性行為而與原告離婚？原證10即原證9錄音譯
    文所稱「那個女生」是否確實存在？被告均不明所以，故無
    從置喙。但被告絕非原證10即原證9錄音譯文中，被告乙○○
    所稱「那個女生」，更不曾於被告乙○○離婚前一週，與被告
    乙○○一起「很瘋狂的跑去刺青」、刺了一對被告乙○○所設計
    象徵算是在一起的一些東西。且被告僅因與被告乙○○短暫任
    職同單位，被告乙○○即隨意執為其婚姻破裂之擋箭牌，被告
    遭指名道姓、破壞清白，實為因原告婚姻破裂而遭殃之池魚
    。再由原告所提證據可知，所謂被告與被告乙○○（誤載為原
    告）不當交往之事證，均 為被告乙○○矛盾叢生之片面之詞
    ，不足為不利被告之認定，原告請求被告二人連帶賠償其損
    害，並無理由等語。並聲明：⒈原告之訴駁回。⒉訴訟費用由
    原告負擔。⒊若受不利判決，請准供擔保免為假執行。
三、兩造不爭執事項：
  ㈠原告與被告乙○○於105年1月12日結婚，二人為夫妻關係，嗣
    於108年5月6日簽立原證六之離婚協議書，並於同日至戶政
    事務所辦畢離婚登記。
　㈡被告乙○○於109年2月20日，向臺中地院訴請確認前項離婚無
    效，經臺中地院以109年度婚字第327號判決原告之訴駁回在
    案。
　㈢原證2之108年4月22日LINE對話紀錄、原證3之108年4月29日L
    INE對話紀錄，均為原告與被告乙○○之對話，其中原證3第3
    頁（本院卷第81頁）所示之FACEBOOK（臉書）「甲○○」介面
    截圖相片，為被告甲○○本人。
　㈣被告乙○○、甲○○均為軍人，被告甲○○於107年1月調職至蘇澳
    彈藥分庫，被告乙○○於107年7月調職至蘇澳彈藥分庫，被告
    二人因工作關係認識，為上司及部屬關係。
　㈤被告二人任職於蘇澳彈藥分庫時，該處員工姓名為「甲○○」
    者僅有被告甲○○一人。
四、本院得心證之理由：
  ㈠按因故意或過失，不法侵害他人之權利者，負損害賠償責任
    。故意以背於善良風俗之方法，加損害於他人者亦同。不
    法侵害他人之身體、健康、名譽、自由、信用、隱私、貞操
    ，或不法侵害其他人格法益而情節重大者，被害人雖非財產
    上之損害，亦得請求賠償相當之金額。前開規定，於不法侵
    害他人基於父、母、子、女或配偶關係之身分法益而情節重
    大者，準用之，民法第184條第1項、第195條第1項前段、第
    3項分別定有明文。又婚姻係以夫妻之共同生活為其目的，
    配偶應互相協力保持其共同生活之圓滿安全及幸福，而夫妻
    互守誠實，係為確保其共同生活之圓滿安全及幸福之必要條
    件，故應解為配偶因婚姻契約而互負誠實之義務，配偶之一
    方行為不誠實，破壞共同生活之圓滿安全及幸福者，即為違
    反因婚姻契約之義務而侵害他方之權利（最高法院55年台上
    字第2053號判例意旨參照）。是以所謂配偶權，指配偶間因
    婚姻而成立以互負誠實義務為內容的權利。職是，如明知為
    他人配偶卻故與之交往，其互動方式依社會一般觀念，已足
    以動搖婚姻關係所重應協力保持共同生活圓滿安全幸福之忠
    實目的時，茍配偶確因此受精神上痛苦，自亦得依法請求賠
    償。是侵害配偶權之行為，並不以通姦行為為限，倘夫妻任
    一方與他人間存有逾越結交普通朋友等一般社交行為之不正
    常往來，其行為已逾社會一般通念所能容忍之範圍，已達破
    壞婚姻共同生活之圓滿安全及幸福之程度，即足當之。 
　㈡查原告主張被告乙○○於108年4月底向原告坦承其與被告甲○○
    有逾越一般男女交往情形及發生性行為等事實，惟被告二人
    均否認原告上開主張，並以前詞置辯。經查，依原告提出10
    8年4月22日原告與被告乙○○LINE對話紀錄（即原證2）如下
    ：「被告郭：萬一我有女朋友你就一定跟我離婚喔？」、「
    原告：你有女朋友？」、「被告郭：萬一」、…「被告郭：
    老婆不去想我一開始說的 萬一我外面有個家庭 有女人跟寶
    寶！老婆該怎麼辦，但是我兩個都愛怎麼辦呢？（老婆是不
    是超級愛我，所以假裝遺忘我說過的話」、「原告：你外面
    有女人跟寶寶了嗎？」、「被告郭：沒」、「原告：那就好
    啦」、「被告郭：如果有呢？」、「原告：你為什麼一直這
    樣問呢？」、「被告郭：想知道老婆的作法」、「原告：我
    的作法會影響你的決定嗎？」、「被告郭：不會喔！（我兩
    邊都很愛的話」、「原告：那你就不需要問我了啊」、「被
    告郭：你會離開我的意思嗎」、…「原告：發生了就知道 都
    還沒發生 怎麼回答你呢」、「被告郭：如果有女人有寶寶 
    不代表不愛你知道嗎？我是不是可能是多情男子@@一輩子會
    愛超過一個女人......」，及108年4月29日原告與被告乙○○
    LINE對話紀錄（即原證3）如下：…「原告：郭郭 你跟甲○○
    性行為的時候 會想到你有老婆跟寶寶嗎」、「原告：有因
    為我跟小孩想要即時煞車不要出軌嗎？」、「被告郭：嗯恩
     當然會想」、「被告郭：但是都是愛的人」、「原告：但
    是還是控制不了……」、「被告郭：因為！都愛」、「被告郭
    ：老婆對不起」、「原告：那如果我希望你不要再繼續跟甲
    ○○在一起 你願意嗎？」、「被告郭：我還是發生了你所不
    想要的結果」、「原告：她如果真的懷孕了 你打算怎麼辦
    呢？」、「被告郭：你希望 我回頭嗎」、「原告：Line說
    不清楚 老公先吃飯」、「被告郭：恩恩 還在辦理中」、「
    原告：正常人都不會接受老公出軌的 這兩個月傷害太大了
    」…、「原告：108年的2月到四月 我覺得會是我這輩子最痛
    的兩個月 因為你出軌了 我以為不會發生在我身上 寶寶還
    那麼小」、「被告郭：老婆在流眼淚嗎」、「原告：沒有 
    不過很難過 擔心寶寶」、「被告郭：擔心寶寶少了父愛嗎
    ？」、「被告郭：還是怕他會有不健全的家庭呢」、「原告
    ：你覺得跟我離婚比較妥當嗎？」、「原告：就直說吧」、
    「被告郭：不覺得 但是想要給她一個家跟寶寶」、「原告
    ：你出軌的對象是她嗎？（貼出甲○○臉書介面截圖照片）」
    、「被告郭：嗯」」等內容所示，如被告乙○○並無發生婚外
    情之行為，衡情一般人不會多次陳述並詢問原告（108年4月
    22日之對話內容）「萬一我有女朋友會跟我離婚嗎」、「萬
    一我外面有個家庭 有女人跟寶寶」、「但是我兩個都愛怎
    麼辦呢」、「如果有女人有寶寶 不代表不愛你知道嗎」等
    語，爾後108年4月29日原告再詢問被告乙○○「你跟甲○○性行
    為的時候 會想到你有老婆跟寶寶嗎」、「有因為我跟小孩
    想要即時煞車不要出軌嗎？」，被告乙○○回答「嗯恩 當然
    會想」、「但是都是愛的人」，及原告詢問「你覺得跟我離
    婚比較妥當嗎？」，被告乙○○回答「不覺得 但是想要給她
    一個家跟寶寶」等情，在在顯示被告乙○○已自承確實出軌，
    並與該名對象發生性行為且想給她一個家和寶寶，而該名對
    象在原告截圖被告甲○○臉書照片向被告乙○○訊問是否即此女
    子時，乙○○亦明確回答是被告甲○○，被告二人因工作關係結
    識，其二人工作地點亦僅一人姓名為甲○○，二人亦無任何仇
    恨怨懟及債務關係，此為被告所是認，被告乙○○何須無中生
    有誣陷其與被告甲○○有發生性行為等不正常之婚外男女關係
    ，汙衊甲○○一未婚女子清譽之必要；況原告與乙○○簽立之離
    婚協議書第一條即載明：「乙方（即被告乙○○）因與其他女
    性發生婚外情，無法使婚姻圓滿，雙方同意離婚，本離婚協
    議書簽訂後，雙方婚姻關係解除，嗣後雙方嫁娶各不相干。
    」等語，顯然確實有此情事被告乙○○始同意於離婚協議書上
    簽名並蓋指印。衡上各情，被告二人確實於108年間為男女
    朋友關係，且有逾越男女分際之交往行為足堪認定，被告二
    人辯稱上開外遇情節係被告乙○○所捏造云云，顯係卸責之詞
    ，不足採信，原告主張之事實堪信為真。被告二人確實已僭
    越一般男女社交之正常分際，足以破壞原告與被告乙○○間婚
    姻共同生活之圓滿、安全及幸福，依前揭說明，核屬侵害原
    告之人格法益且情節重大，被告二人應構成共同侵權行為，
    則請求原告賠償精神慰撫金，自屬有據。
　㈢再按慰藉金之多寡，應斟酌雙方之身分、地位、資力與加害
    之程度及其他各種情形核定相當之數額。其金額是否相當，
    自應依實際加害情形與被害人所受之痛苦及雙方之身分、地
    位、經濟狀況等關係決定之。本院審酌原告大學畢業，105
    年度所得收入240,096元、106年度所得收入252,108元、107
    、108年度所得收入均0元，名下均無財產，被告乙○○105年
    度所得收入793,804元、106年度所得收入836,065元、107年
    度所得收入957,951元、108年度所得收入974,765元，名下
    均無財產，被告甲○○大學畢業，105年度所得收入712,868元
    、106年度所得收入735,879元、107年度所得收入757,892元
    、108年度所得收入751,953元，名下均無財產等情，有稅務
    電子閘門財產所得調件明細表足稽，認原告請求被告二人就
    侵權行為連帶賠償1,000,000元，猶屬過高，應以300,000元
    為適當，逾此部分之請求，即難謂有據，不應准許。
五、從而，原告依民法第184條第1項、第185條第1項、第195條
    第3項準用第1項規定，請求被告連帶給付原告300,000元，
    及自起訴狀繕本送達被告乙○○翌日（即109年10月6日）起至
    清償日止，被告甲○○翌日（即109年10月7日）起至清償日止
    ，均按年息5%計算之利息，為有理由，應予准許，逾此部分
    則無理由，應予駁回。
六、本件原告勝訴部分，係所命給付之金額或價額未逾50萬元之
    判決，依民事訴訟法第389條第1項第5款規定，應依職權宣
    告假執行，此部分雖經原告陳明願供擔保請准宣告假執行，
    惟其聲請不過促請法院職權發動，本院無庸就其聲請為准駁
    之裁判，附此敘明。又被告均陳明願供擔保，聲請宣告免為
    假執行，經核並無不合，爰酌定相當擔保金額宣告之。至原
    告敗訴部分，其假執行之聲請因訴之駁回而失所附麗，應併
    予駁回。
七、本件事證已臻明確，兩造其餘攻擊防禦方法及證據，核與判
    決結果不生影響，爰不一一論列，併此敘明。
八、據上結論，原告之訴為一部有理由、一部無理由，並依民事
    訴訟法第389條第1項第5款、第392條第2項、第79條、第85
    條第2項，判決如主文。 　　
中　　華　　民　　國　　110 　年　　4 　　月　　6　　日
                  民事第三庭    法　官　黃倩玲
以上正本係照原本作成。
如不服本判決，應於判決送達後20日內向本院提出上訴狀。如委
任律師提起上訴者，應一併繳納上訴審裁判費。
中　　華　　民　　國　　110 　年　　4 　　月　　6　　日
                                書記官　蔡政軒